臺灣臺東地方法院交通事件裁定　　　　　96年度交聲字第17號
原處分機關　交通部公路總局高雄區監理所臺東監理站
異　議　人
即受處分人　甲○○
上列異議人即受處分人因違反道路交通管理處罰條例案件，不服
交通部公路總局高雄區監理所臺東監理站於中華民國96年1月29
日所為之東監違裁字第裁81-P00000000號之裁決處分 (原舉發案
號：花蓮縣警察局95年12月7日花警交字第P00000000號)，聲明
異議，本院裁定如下：
    主  文
異議駁回。
    理  由
一、原處分意旨略以: 異議人即受處分人甲○○所有車牌號碼7S
    -2725號自用小客車 (下稱系爭車輛)，於民國95年10月8日1
    4時32分許，在花蓮縣花蓮市○○路○路邊收費停車格 (407
    0號)停車，不依規定繳納停車費，經花蓮縣警察局交通隊於
    95年11月24日依車籍地址即異議人之戶籍地址製作書面路邊
    收費停車場停車費催繳通知單，通知受處分人補繳停車費後
    ，因異議人未依限繳費，再於同年12月7日以異議人有違反
    道路交通管理處罰條例第56條第2項規定之行為逕行舉發，
    並製作花警交字第P00000000號舉發違反道路交通管理事件
    通知單通知異議人限期繳納罰鍰新臺幣 (下同)300 元，異
    議人不服，於同年月26日提出申訴，經原處分機關於96年1
    月2日函復否准，並於同年月29日以東監違裁字第裁81-P000
    00000號裁決裁處300元之罰鍰暨逾限期不繳納之處分。
二、受處分人聲明異議意旨略以: 異議人於前揭時地有將系爭車
    輛停在上述4070號停車格內，並在雨刷下方取得1張停車繳
    費單，隨即於95年10月12日在臺東縣臺東市7-11超商東青門
    市內繳費，因信賴繳費單上電腦條碼之紀錄，故繳費40元，
    豈竟於同年12月15日收到花蓮縣警察局交通警察隊開立之上
    開「舉發違反道路交通管理事件通知單」，異議人隨即表示
    異議，然原舉發單位僅於95年12月25日函副知異議人，並要
    求原處分機關依權責裁處，異議人收受上開函文後，即於同
    年月26日向原處分機關申訴，原處分機關於96年1月2日函復
    附催繳通知單寄存於臺東新生郵局之影本，採證照片、停車
    時段表等件，異議人方知有催繳通知及未繳納第一段即當日
    14時32分時段之停車費，而已繳納第二、三段即當日15時32
    分及16時32分之停車費；異議人既未收到催繳通知，自無欠
    繳之意圖，該第一段之停車繳費單可能於第二、第三段繳費
    單開立前即已遺失，顯見停車收費管理單位未善盡妥置停車
    繳費單之責任，再上開繳費單巡查員並未簽章，且設計不良
    ，致異議人因無法確認有效資訊而致發生錯誤，爰依法聲明
    異議，請求撤銷原處分，准予補繳20元停車費結案等語。
三、按汽車駕駛人在道路交通收費停車處所停車，未依規定繳費
    ，主管機關應書面通知駕駛人於7日內補繳，並收取必要之
    工本費用，逾期再不繳納，處新臺幣300元罰鍰。道路交通
    管理處罰條例第56條第2項定有明文；次按逕行舉發者，應
    按已查明之資料填註車牌號碼、車輛種類、車主姓名及地址
    ，並於通知單上方空白處加註逕行舉發之文字後，由舉發機
    關送達被通知人；處理違反道路交通管理事件，有關文書之
    送達程序，依行政程序法之規定；違反道路交通管理事件統
    一裁罰基準及處理細則第11條第1項第4款、第5條亦有規定
    。再依行政程序法第72條第1項規定: 送達，於應受送達人
    之住居所、事務所或營業所為之，但在行政機關辦公處所或
    他處會晤應受送達人時，得於會晤處所為之；第73條第1項
    規定：於應送達處所不獲會晤應受送達人時，得將文書付與
    有辨別事理能力之同居人、受僱人或應送達處所之接收郵件
    人員；第74條第1項、第2項規定：送達，不能依前2條規定
    為之者，得將文書寄存送達地之地方自治或警察機關，並作
    送達通知書2份，1份黏貼於應受送達人住居所、事務所、營
    業所或其就業處所門首，另1份交由鄰居轉交或置於該送達
    處所信箱或其他適當位置，以為送達。前項情形，由郵政機
    關為送達者，得將文書寄存於送達地之郵政機關。
四、經查:
(一)按地方主管機關為因應停車之需要，得視道路交通狀況，設
    置路邊停車場，並得向使用者收取停車費；又地方主管機關
    應於路邊停車場開放使用前，將設置地點、停車種類、收費
    方式、費率及其他事項公告週知，變更及廢止時，亦同。停
    車場法第12條第1項、第13條分別定有明文。花蓮縣政府為
    加強停車管理，改善交通秩序，特制定花蓮縣公有停車場管
    理自治條例，該自治條例第1條定有明文。而不依規定繳費
    者，依有關規定處罰之，前揭自治條例第6條亦定有明文。
    再依前揭自治條例第4條規定，花蓮縣政府亦訂有花蓮縣公
    有收費停車場收費費率標準，其中第2條明定小型車路邊停
    車，每小時20元，未滿1小時者以1小時計。而公有停車場與
    使用者間之關係，係行政機關就公法上具體事件所為之決定
    或其他公權力措施，而對可確定之多數相對人或物為客體直
    接發生法律效果之單方行政行為，亦即行政程序法上所稱之
    一般處分。參諸一般處分之送達，得以公告或刊登政府公報
    或新聞紙代替之，行政程序法第100條第2項定有明文，是公
    有收費停車場所公告之停車繳費費率、收取方式及使用者之
    洽詢義務等一般處分之內容，應於公告時即生與送達同一之
    效力。經查，上開規定業經花蓮縣政府公布施行多年，異議
    人既為大專畢業之公務人員，自不能諉為不知。
(二)再由異議人所檢附之花蓮縣政府公有路邊停車場繳費通知單
    (見聲明異議狀附件1)觀之，停車日期為95年10月8日，車號
    為系爭車輛，車位代號為4070號，繳費截止日期為同年月29
    日，繳費金額欄依序為20元、40元、60元，停車時間依序為
    14時32分、15時32分、16時32分，巡管員收費章欄內僅14時
    32分後蓋有收費章，注意事項內亦載明若有繳費任何疑問，
    請洽000000000，且附有網站網址。查異議人既係合法領有
    駕駛執照之人，且自承確有路邊停車之事實，當知其負有繳
    交停車費之義務，且停車時間多寡，異議人心知肚明，再上
    開繳費通知單巡管員收費章欄既僅蓋有收費章1枚收費20元
    ，而超商刷繳費單條碼時係出現2段條碼40元，顯見其中必
    有齟齬，異議人竟不查證而謂基於對該繳費收據之信賴而直
    接繳費40元，不繳20元云云 (見異議人所附之申訴書)，亦
    與常情有違，不足採信。又停車時段長短是事實，縱令真未
    收到繳費通知單或部分繳費單遺失，亦可依上開繳費通知單
    上所載電話號碼查詢或上網查詢並補繳停車費，並無所謂信
    賴繳費通知單上電腦條碼之問題，異議人停車3小時，卻僅
    繳納2小時之停車費，又無何特殊減免事由，竟不主動補繳
    另1小時之停車費，而謂無故意欠繳停車費之意圖云云，熟
    人能信。
(三)又查異議人於93年3月26日遷入中興路一段513巷23號後即設
    籍迄今，原舉發單位因異議人未繳1小時之停車費，而依上
    揭法條規定，於95年11月24日以掛號郵件送達於異議人上開
    中興路住所，因無法送達而寄存於臺東新生郵局之事實，有
    催繳郵寄掛號清冊及催繳單送達證書附卷可稽，異議人亦不
    否認有上開事實，依上揭法條明文，原舉發單位送達催繳通
    知單合法有效，且嗣後原處分機關之裁決書亦送達同址而由
    異議人親收，是異議人所稱未收到該催繳通知單及掛號領件
    通知單乙節，亦顯與事實不符，不能採信，況使用者付費乃
    眾所周知之事項，異議人自不得以其未收受繳費通知單一事
    而解免其停車後應繳費之義務。末查停車繳費單設計良莠、
    是否妥置、巡查員是否盡責等情，縱係實情，亦與異議人應
    依停車時間長短盡繳納停車費之義務無關，從而，異議人即
    受處分人所有之系爭車輛，既確在上開時、地停車3小時，
    而只繳納2小時停車費，應確有「在路邊收費停車處所停車
    不依規定繳費」之違規。原處分機關據此而裁處異議人罰鍰
    300元，即無不當，異議人執上述事由聲明異議，為無理由
    ，應予駁回。
五、據上論斷，應依道路交通案件處理辦法第19條，裁定如主文
    。
中　　華　　民　　國　　96　　年　　 3　　月　　23　　日
                  交通法庭法　官    曾宗欽
以上正本證明與原本無異。
如不服本裁定，應於裁定送達後5日內向本院提出抗告狀（須附
繕本）。
「切勿逕送上級法院」
                          書記官　沈茜庭
中　　華　　民　　國　　96　　年　　 3　　月　　23　　日
